---
title: "Descrição pacote class"
author: "Gabrlel e Paulo"
date: "05-06-2024"
output: html_document
---

# Instalando e Importando o pacote

Inicialmente, antes da utilização das funções do pacote class, é necessário fazer a instalação e carregar o pacote. Após isso, podemos começar a utilização do pacote.

```{r , warning=FALSE , message=FALSE}
options(repos = "https://cran.r-project.org")
install.packages("class")
library(class)
```
## batcSOM
Os mapas auto-organizados de Kohonen são uma forma rudimentar de escala multidimensional.
```{r}
require(graphics)
data(crabs, package = "MASS")
lcrabs <- log(crabs[, 4:8])
crabs.grp <- factor(c("B", "b", "O", "o")[rep(1:4, rep(50,4))])
gr <- somgrid(topo = "hexagonal")
crabs.som <- batchSOM(lcrabs, gr, c(4, 4, 2, 2, 1, 1, 1, 0, 0))
plot(crabs.som$grid)

```


## condense 

a segunda função a ser explorada é o "condense" , essa função percorre o vertor da direita para a esquerda, tirando os iguais.

```{r}
data("iris3")
train <- rbind(iris3[1:25,,1], iris3[1:25,,2], iris3[1:25,,3])
test <- rbind(iris3[26:50,,1], iris3[26:50,,2], iris3[26:50,,3])
cl <- factor(c(rep("s",25), rep("c",25), rep("v",25)))
keep <- condense(train, cl)
knn(train[keep, , drop=FALSE], test, cl[keep])
keep2 <- reduce.nn(train, keep, cl)
knn(train[keep2, , drop=FALSE], test, cl[keep2])

```
## KNN
A chave para o algoritmo kNN é determinar a distância entre o ponto de consulta e os outros pontos de dados. A determinação das métricas de distância permite o estabelecimento de limites de decisão. Esses limites criam diferentes regiões de pontos de dados. Existem diferentes métodos usados para calcular a distância , nesse caso usaremos a distancia euclidiana.
```{r}
grupo <- matrix(c(0.2,0.2,0.25,0.2,0.2,0.6,0.3,0.3,0.8,0.8,0.6,0.4,0.9,0.9),7,2,byrow = T)
rotulos = c("A","A","A","A","B","B","B")
grupo
testar_pt <- matrix(c(0.4,0.4,0.5,0.5,0.6,0.6,0.7,0.7,0.8,0.8),5,2,byrow = T)

library(class)
teste <- knn(grupo,testar_pt,rotulos,k=2,prob = FALSE)
teste
```

##KNN.CV
Esse algoritmo faz a classificação como o algtoritmo acima porem nesse caso, a validação crusada é feita automaticamente na base de treino. Perceba que inicialmente era classificados com "c", posteriormente foi classificado com "v". 
```{r}
data("iris3")
train <- rbind(iris3[,,1], iris3[,,2], iris3[,,3])
cl <- factor(c(rep("s",50), rep("c",50), rep("v",50)))
knn.cv(train, cl, k = 3, prob = FALSE)
attributes(.Last.value)

```

## knn.1
classifica da mesma forma que o knn convencional, porem utiliza como criterio apenas um vizinho mais proximo, em caso de empate a classificações é feita de forma aleatoria.
```{r}
data("iris3")
train <- rbind(iris3[1:25,,1], iris3[1:25,,2], iris3[1:25,,3])
test <- rbind(iris3[26:50,,1], iris3[26:50,,2], iris3[26:50,,3])
cl <- factor(c(rep("s",25), rep("c",25), rep("v",25)))
knn1(train, test, cl)

```
## lvq1
Seleciona exemplos aleatoriamente com substituição e ajusta o exemplo mais próximo um.
```{r}
data("iris3")
train <- rbind(iris3[1:25,,1], iris3[1:25,,2], iris3[1:25,,3])
test <- rbind(iris3[26:50,,1], iris3[26:50,,2], iris3[26:50,,3])
cl <- factor(c(rep("s",25), rep("c",25), rep("v",25)))
cd <- lvqinit(train, cl, 10)
lvqtest(cd, train)
cd0 <- olvq1(train, cl, cd)
lvqtest(cd0, train)
cd1 <- lvq1(train, cl, cd0)
lvqtest(cd1, train)
```
## lvq2
Seleciona exemplos aleatoriamente com substituição e ajusta os dois exemplos mais próximos, se um estiver correto e o outro incorreto.
```{r}
train <- rbind(iris3[1:25,,1], iris3[1:25,,2], iris3[1:25,,3])
test <- rbind(iris3[26:50,,1], iris3[26:50,,2], iris3[26:50,,3])
cl <- factor(c(rep("s",25), rep("c",25), rep("v",25)))
cd <- lvqinit(train, cl, 10)
lvqtest(cd, train)
cd0 <- olvq1(train, cl, cd)
lvqtest(cd0, train)
cd2 <- lvq2(train, cl, cd0)
lvqtest(cd2, train)

```
## lvq3
```{r}
train <- rbind(iris3[1:25,,1], iris3[1:25,,2], iris3[1:25,,3])
test <- rbind(iris3[26:50,,1], iris3[26:50,,2], iris3[26:50,,3])
cl <- factor(c(rep("s",25), rep("c",25), rep("v",25)))
cd <- lvqinit(train, cl, 10)
lvqtest(cd, train)
cd0 <- olvq1(train, cl, cd)
lvqtest(cd0, train)
cd3 <- lvq3(train, cl, cd0)
lvqtest(cd3, train)

```
## lvqinit
Constroi um livro de códigos inicial para métodos LVQ.
```{r}
train <- rbind(iris3[1:25,,1], iris3[1:25,,2], iris3[1:25,,3])
test <- rbind(iris3[26:50,,1], iris3[26:50,,2], iris3[26:50,,3])
cl <- factor(c(rep("s",25), rep("c",25), rep("v",25)))
cd <- lvqinit(train, cl, 10)
cd
```
## lvetest
Classifica um conjunto de testes por 1-NN de um livro de códigos LVQ especificado.
```{r}
train <- rbind(iris3[1:25,,1], iris3[1:25,,2], iris3[1:25,,3])
test <- rbind(iris3[26:50,,1], iris3[26:50,,2], iris3[26:50,,3])
cl <- factor(c(rep("s",25), rep("c",25), rep("v",25)))
cd <- lvqinit(train, cl, 10)
lvqtest(cd, train)
```

## multiedit
divide o banco de treino em varias partes para aplicar o knn
```{r}
tr <- sample(1:50, 25)
train <- rbind(iris3[tr,,1], iris3[tr,,2], iris3[tr,,3])
test <- rbind(iris3[-tr,,1], iris3[-tr,,2], iris3[-tr,,3])
cl <- factor(c(rep(1,25),rep(2,25), rep(3,25)), labels=c("s", "c", "v"))
table(cl, knn(train, test, cl, 3))
ind1 <- multiedit(train, cl, 5)
length(ind1)
table(cl, knn(train[ind1, , drop=FALSE], test, cl[ind1], 1))
ntrain <- train[ind1,]; ncl <- cl[ind1]
ntrain
#mostra todosa to tipo do ind especificado
```
## olvq1
Move exemplos em um livro de códigos para representar melhor o conjunto de treinamento.
```{r}
train <- rbind(iris3[1:25,,1], iris3[1:25,,2], iris3[1:25,,3])
test <- rbind(iris3[26:50,,1], iris3[26:50,,2], iris3[26:50,,3])
cl <- factor(c(rep("s",25), rep("c",25), rep("v",25)))
cd <- lvqinit(train, cl, 10)
lvqtest(cd, train)
cd1 <- olvq1(train, cl, cd)
lvqtest(cd1, train)
```
## reduce.nn
Reduza o conjunto de treinamento para um classificador k-NN. Usado após condensação.
```{r}
train <- rbind(iris3[1:25,,1], iris3[1:25,,2], iris3[1:25,,3])
test <- rbind(iris3[26:50,,1], iris3[26:50,,2], iris3[26:50,,3])
cl <- factor(c(rep("s",25), rep("c",25), rep("v",25)))
keep <- condense(train, cl)
knn(train[keep,], test, cl[keep])
keep2 <- reduce.nn(train, keep, cl)
knn(train[keep2,], test, cl[keep2])
```
## SOM
Os mapas auto-organizados de Kohonen são uma forma rudimentar de escala multidimensional.
```{r}
require(graphics)
data(crabs, package = "MASS")
lcrabs <- log(crabs[, 4:8])
crabs.grp <- factor(c("B", "b", "O", "o")[rep(1:4, rep(50,4))])
gr <- somgrid(topo = "hexagonal")
crabs.som <- SOM(lcrabs, gr)
plot(crabs.som)
## 2-phase training
crabs.som2 <- SOM(lcrabs, gr,
alpha = list(seq(0.05, 0, length.out = 1e4), seq(0.02, 0, length.out = 1e5)),
radii = list(seq(8, 1, length.out = 1e4), seq(4, 1, length.out = 1e5)))
plot(crabs.som2)

```

