---
title: "Descrição pacote class"
author: "Gabrlel e Paulo"
date: "05-06-2024"
output: html_document
---

# Instalando e Importando o pacote

Inicialmente, antes da utilização das funções do pacote class, é necessário fazer a instalação e carregar o pacote. Após isso, podemos começar a utilização do pacote.

```{r , warning=FALSE , message=FALSE}
options(repos = "https://cran.r-project.org")
install.packages("class")
library(class)
```

## condense 

a segunda função a ser explorada é o "condense" , essa função percorre o vertor da direita para a esquerda, tirando os iguais.

```{r}
data("iris3")
train <- rbind(iris3[1:25,,1], iris3[1:25,,2], iris3[1:25,,3])
test <- rbind(iris3[26:50,,1], iris3[26:50,,2], iris3[26:50,,3])
cl <- factor(c(rep("s",25), rep("c",25), rep("v",25)))
keep <- condense(train, cl)
knn(train[keep, , drop=FALSE], test, cl[keep])
keep2 <- reduce.nn(train, keep, cl)
knn(train[keep2, , drop=FALSE], test, cl[keep2])

```
## KNN
A chave para o algoritmo kNN é determinar a distância entre o ponto de consulta e os outros pontos de dados. A determinação das métricas de distância permite o estabelecimento de limites de decisão. Esses limites criam diferentes regiões de pontos de dados. Existem diferentes métodos usados para calcular a distância
```{r}
grupo <- matrix(c(0.2,0.2,0.25,0.2,0.2,0.6,0.3,0.3,0.8,0.8,0.6,0.4,0.9,0.9),7,2,byrow = T)
rotulos = c("A","A","A","A","B","B","B")
grupo
testar_pt <- matrix(c(0.4,0.4,0.5,0.5,0.6,0.6,0.7,0.7,0.8,0.8),5,2,byrow = T)

library(class)
teste <- knn(grupo,testar_pt,rotulos,k=2,prob = FALSE)
teste
```

